最高法院刑事判決　　　　　　九十六年度台上字第三○二○號
上　訴　人　甲○○
上列上訴人因強盜案件，不服台灣高等法院台南分院中華民國九
十六年四月十二日第二審判決（九十六年度上訴字第一三四號，
起訴案號：台灣台南地方法院檢察署九十五年度偵字第一四七三
○號），提起上訴，本院判決如下：
    主  文
上訴駁回。
　　理　由
按刑事訴訟法第三百七十七條規定，上訴於第三審法院，非以判
決違背法令為理由，不得為之。是提起第三審上訴，應以原判決
違背法令為理由，係屬法定要件。如果上訴理由狀並未依據卷內
訴訟資料，具體指摘原判決不適用何種法則或如何適用不當，或
所指摘原判決違法情事，顯與法律規定得為第三審上訴理由之違
法情形，不相適合時，均應認其上訴為違背法律上之程式，予以
駁回。本件上訴人甲○○上訴意旨略稱：第一審判決引用刑法第
五十九條規定酌減上訴人四次強盜犯行之刑，原判決卻認無刑法
第五十九條之適用，第一審及原審對有無上開法條之適用，南轅
北轍云云。
惟查：原判決綜合全案證據資料，本於事實審法院職權推理之作
用，認定上訴人有如原判決附表所示之四次加重強盜犯行，已詳
細說明其採證認事之理由。所為論斷，亦俱有卷證資料可資覆按
。上訴意旨對原審之論斷，究有何違背經驗法則或論理法則之違
法情形，並未依據卷內資料，為具體之指摘。且查：刑法第五十
九條之酌量減輕其刑，必於犯罪之情狀，在客觀上足以引起一般
同情，認為即予宣告法定最低度刑期，猶嫌過重者，始有其適用
，至犯罪所得多寡或行為人身體有無傷疾，僅可為法定刑內從輕
科刑之標準，不得據為酌量減輕之理由。原判決以上訴人在八日
之內先後為四次加重強盜犯行，殊不足以引起一般人之同情，乃
第一審判決竟以其犯罪所得不多，每次僅新台幣二、三千元，及
上訴人罹患重大傷病等屬刑法第五十七條所定量刑輕重標準應審
酌之事項，即逕引用刑法第五十九條規定酌減其刑，為有不當，
因而撤銷第一審之科刑判決，改判仍論處上訴人加重強盜罪刑，
已詳加論述上訴人所犯四次加重強盜罪俱無從適用刑法第五十九
條規定酌減其刑之理由，自無判決不適用法則或適用不當或判決
不載理由之違法。茲上訴意旨對原審此部分之論斷，究有何違背
法令之情形，亦未依據卷內資料為具體之指摘，徒就原判決已說
明之事項，任意指摘原審未適用刑法第五十九條規定酌減其刑為
違法，依首開說明，自非適法之第三審上訴理由。其上訴違背法
律上之程式，應予駁回。
據上論結，應依刑事訴訟法第三百九十五條前段，判決如主文。
中　　華　　民　　國　九十六　年　　六　　月    七    日
                      最高法院刑事第十庭
                          審判長法官  謝　俊　雄
                                法官  陳　世　雄
                                法官  魏　新　和
                                法官  吳　信　銘
                                法官  徐　文　亮
      本件正本證明與原本無異
                                      書  記  官
中　　華　　民　　國　九十六　年　　六　　月 　十三 　日
                                                H
